臺灣花蓮地方法院刑事判決
110年度易字第229號
公  訴  人  臺灣花蓮地方檢察署檢察官
被      告  黃嘉鴻





上列被告因違反就業服務法案件，經檢察官提起公訴（110年度
偵緝字第254號），被告於準備程序中就被訴之事實為有罪之陳
述，檢察官聲請改依協商程序而為判決，本院裁定進行認罪協商
程序，判決如下：
    主  文
黃嘉鴻違反就業服務法第五十七條第一款規定經裁處罰緩，五年
內再違反就業服務法第五十七條第一款規定，累犯，處有期徒刑
陸月，併科罰金新臺幣參萬元，有期徒刑如易科罰金，罰金如易
服勞役，均以新臺幣壹仟元折算壹日。
    犯罪事實及理由
一、本件犯罪事實、證據及應適用法條，除刪除犯罪事實欄一、
    前科部分；將犯罪事實欄一、第7、8行「不得聘僱他人所聘
    僱或許可失效逃逸之外國人」更正為「不得聘僱未經許可之
    外國人」；證據部分補充「被告黃嘉鴻於本院準備程序及協
    商程序之自白」；證據並所犯法條欄二、第3行所載「前段
    」更正為「後段」外，餘均引用檢察官起訴書之記載（如附
    件）。
二、本件經檢察官與被告於審判外達成協商之合意且被告已認罪
    ，其合意內容如主文所示。經查，上開協商合意並無刑事訴
    訟法第455條之4第1項所列情形之一，檢察官聲請改依協商
    程序而為判決，本院爰不經言詞辯論，於協商合意範圍內為
    協商判決。
三、應適用之法條：刑事訴訟法第455條之2第1項、第455條之4
    第2項、第455條之8、第454條第2項（依判決精簡原則，僅
    記載程序法條文）。
四、附記事項（累犯部分）： 
　㈠刑法第47條第1項之累犯規定，業經司法院大法官於民國108
    年2月22日以釋字第775號解釋，認該規定有關加重本刑部分
    ，不生違反憲法一行為不二罰原則之問題，惟不分情節一律
    加重最低本刑，致生行為人所受之刑罰超過其所應負擔罪責
    之個案，其人身自由因此遭受過苛之侵害，有違憲法第23條
    之比例原則，於此範圍內，有關機關應自本解釋公布之日起
    2年內，依解釋意旨修正之，於修正前，為避免發生上述罪
    刑不相當之情形，法院就該個案應依本解釋意旨，裁量是否
    加重最低本刑。
　㈡被告前因違反就業服務法案件，經臺灣苗栗地方法院以106年
    度易緝字第44號判決判處有期徒刑6月確定，於107年12月25
    日徒刑執行完畢出監，有臺灣高等法院被告前案紀錄表附卷
    可稽，被告受有期徒刑執行完畢後5 年內，故意再犯本件有
    期徒刑以上之罪，符合累犯之要件。而檢察官於求刑時已考
    量被告前開構成累犯之情形(見本院卷第71至72頁) ，本院
    審酌被告及檢察官已達成協商之合意，當事人雙方就被告之
    犯罪事實、罪責輕重及其他法定加重、減輕事由已全盤納入
    考量，並確認被告知悉其所認事實、罪名及因適用協商程序
    所喪失之權利，於協商程序中再告知被告上開事項，已保障
    被告之訴訟權利，協商內容並經當事人合意，且出於被告之
    真意為之，本案協商內容尚無違法或不當，亦無不得為協商
    判決之消極事由或違反罪刑相當原則之虞，依刑事訴訟法第
    455 條之4 第2 項規定，即應尊重雙方當事人於協商合意範
    圍內為判決。
五、本判決除有刑事訴訟法第455條之4第1項第1款於本訊問程序
    終結前，被告撤銷協商合意或檢察官撤回協商聲請者；第2
    款被告協商之意思非出於自由意志者；第4款被告所犯之罪
    非第455條之2第1項所定得以聲請協商判決者；第6款被告有
    其他較重之裁判上一罪之犯罪事實者；第7款法院認應諭知
    免刑或免訴、不受理者情形之一，及違反同條第2項「法院
    應於協商合意範圍內為判決；法院為協商判決所科之刑，以
    宣告緩刑或2年以下有期徒刑、拘役或罰金為限」之規定者
    外，不得上訴。
六、如有上開可得上訴情形，應於收受判決送達後20日內向本院
    提出上訴書狀（應敘述具體理由並附繕本）。上訴書狀如未
    敘述理由，應於上訴期間屆滿後20日內補提理由書於本院。
本案經檢察官林英正提起公訴，檢察蕭百麟到庭執行職務。
中　　華　　民　　國　　111 　年　　2 　　月　　11　　日
　　　　　　　　　刑事第五庭    法　官　施孟弦
本件不得上訴。但有刑事訴訟法第455條之4第1項第1款、第2款
、第4款、第6款、第7款所定情形，或協商判決違反同條第2項之
規定者，應於收受送達後20日內向本院提出上訴書狀，並應敘述
具體理由；如未敘述上訴理由者，應於上訴期間屆滿後20日內向
本院補提理由書（均須按他造當事人之人數附繕本）「切勿逕送
上級法院」。
因疫情而遲誤不變期間，得向法院聲請回復原狀。
中　　華　　民　　國　　111 　年　　2 　　月　　14　　日

                                書記官  王馨瑩 
附錄本案論罪科刑法條全文：
就業服務法第57條
雇主聘僱外國人不得有下列情事：
一、聘僱未經許可、許可失效或他人所申請聘僱之外國人。
二、以本人名義聘僱外國人為他人工作。
三、指派所聘僱之外國人從事許可以外之工作。
四、未經許可，指派所聘僱從事第四十六條第一項第八款至第十
    款規定工作之外國人變更工作場所。
五、未依規定安排所聘僱之外國人接受健康檢查或未依規定將健
    康檢查結果函報衛生主管機關。
六、因聘僱外國人致生解僱或資遣本國勞工之結果。
七、對所聘僱之外國人以強暴脅迫或其他非法之方法，強制其從
    事勞動。
八、非法扣留或侵占所聘僱外國人之護照、居留證件或財物。
九、其他違反本法或依本法所發布之命令。
就業服務法第63條
違反第四十四條或第五十七條第一款、第二款規定者，處新臺幣
十五萬元以上七十五萬元以下罰鍰。五年內再違反者，處三年以
下有期徒刑、拘役或科或併科新臺幣一百二十萬元以下罰金。
法人之代表人、法人或自然人之代理人、受僱人或其他從業人員
，因執行業務違反第四十四條或第五十七條第一款、第二款規定
者，除依前項規定處罰其行為人外，對該法人或自然人亦科處前
項之罰鍰或罰金。